---
title: "Taller 04"
author: "Oscar Joseph Rodriguez"
date: "31/8/2021"
output:
  html_document: default
  pdf_document: default
---
# Procesamiento de datos con R
descargar los datos de los archivos:

* Soil_Data.csv
* Weather_Data.csv
* Dataset_Maize_Cordoba_Data_cleanning.csv

Tambien descargar el libro:

* Codebook_Dataset_Maize_Cordoba_Data_cleaning.xlsx
 
 además, se deberá utilizar los paquetes:
 
 * dplyr
 * tidyr
 
 el codigo debe ser escrito en Rmarkdown.
 
 <!-- Apertura de liberias -->
 
```{r librerias,warning=FALSE,message=FALSE}
library(dplyr)
library(tidyr)
```
 
 <!-- Importacion de datos -->
 
```{r datos,warning=FALSE}
Soil_data <- read.csv("Datos/Soil_Data.csv", stringsAsFactors = T)
Weather_data <- read.csv("Datos/Weather_Data.csv" , stringsAsFactors = T)
Manage_data <- read.csv("Datos/Dataset_Maize_Cordoba_Data_cleaning.csv" , 
                        stringsAsFactors = T)
```


## 1.Leyendo y unificando datos
Se uniran las bases de datos Soil_data, Weather_data y Manage_data en una nueva
tabla Total_data, utilizando como base los datos de manejo
 <!-- Union de datos -->
```{r union,warning=FALSE,message=FALSE}
Total_data <- Manage_data %>% full_join(Soil_data, by="ID")
Total_data <- Total_data %>% full_join(Weather_data, by = "ID")
```
 
 Existe diferencia en utilizar las funciones *inner_join*, *left_join* y *right_join*
 debido a que hay valores faltantes que no coinciden de la primera tabla, por
 lo que se utilizó la funcion *all_join*
 
### Seleccionar datos válidos
Se quitaran los datos que tienen el valor NA, utilizando la seleccion de **complete.cases**
```{r select,warning=FALSE,message=FALSE}
Total_data <- Total_data[complete.cases(Total_data),]
```
Se removieron los datos a datos completos, para poder hacer un analisis completo
y teniendo en consideracion que en los resumenes de datos habia pocos datos *NA*,
pero estaban en ubicaciones diferentes

## 2.Ejecutando la limpieza de datos
 
 Se colocaran las fechas en el formato adecuado, utilizando la funcion **as.Date**
<!-- Actualizacion del formato de las fechas -->
```{r fechas,warning=FALSE,message=FALSE}
 Total_data <- Total_data %>% mutate(Planting_Date=as.Date(Planting_Date,"%m/%d/%Y"),
                                    Harvest_Date=as.Date(Harvest_Date,"%m/%d/%Y"))
```

 Se calculara y agregara la variable **"Longitud de ciclo"**, con la funcion
 **Planting_Date-Harvest_Date**
<!-- Calculo de Longitud de ciclo -->
```{r duracion,warning=FALSE,message=FALSE}
Total_data <- Total_data %>% mutate(Longitud_ciclo= as.numeric(Harvest_Date-Planting_Date))
```

 Se convertiran las variables de texto a mayusculas con la funcion
 **toupper**
<!-- reemplazando mayusculas por minusculas -->
```{r mayusculas,warning=FALSE,message=FALSE}
Total_data <- Total_data %>% mutate(Sowing_Method = toupper(Sowing_Method),
                                    Cultivar = toupper(Cultivar),
                                    Former_Crop = toupper(Former_Crop),
                                    Departemento = toupper(Departemento),
                                    Harvest_Method = toupper(Harvest_Method),
                                    Cultivar_Type = toupper(Cultivar_Type),
                                    Soil_Texture = toupper(Soil_Texture))
```

Se corregiran los valores de **Yield** debido a la diferencia al momento de registrar
```{r decimales,warning=FALSE,message=FALSE}
library(stringr)
Total_data <- Total_data %>% mutate(Yield=str_replace(Total_data$Yield, "," , "."))
```

Se corregira el valor de  **Yield** a numerico
```{r numerico,warning=FALSE,message=FALSE}
Total_data <- Total_data %>% mutate(Yield = as.numeric(Yield, type="double"))
```

Se corrigieron los valores de *","* por *"."* utilizando la funcion *str_replace*
del paquete *stringr*, luego se cambiaron los datos de caracter a numerico


## 3.Detectando y procesando valores atipicos
Generar un boxplot para el rendimiento, densidad planta y longitud de ciclo

```{r graficos}
library(ggplot2)
ggplot(Total_data,aes(x=Sowing_Method, y=Yield))+geom_boxplot()+
  xlab("Metodo de siembra")+
  ylab("Rendimiento (Ton/ha)")+
  theme_bw()
  
ggplot(Total_data,aes(y=Sowing_Seeds_Number))+geom_boxplot()+
  ylab("Densidad de siembra (pl/ha)")+
  theme_bw()

ggplot(Total_data,aes(y=Longitud_ciclo))+geom_boxplot()+
  ylab("Longitud de ciclo (dias)")+
  theme_bw()
```
Identificar y reemplazar por NA, solamente los valores extremadamente atipicos

```{r filtrado,warning=FALSE,message=FALSE}
Total_data <- Total_data %>% filter(Yield<8) %>%
  filter(Yield >2)
 
ggplot(Total_data,aes(x=Sowing_Method, y=Yield))+geom_boxplot()+
  xlab("Metodo de siembra")+
  ylab("Rendimiento (Ton/ha)")+
  theme_bw()

Total_data <- Total_data %>% filter(Sowing_Seeds_Number < 70000) %>%
  filter(Sowing_Seeds_Number >42000)

ggplot(Total_data,aes(y=Sowing_Seeds_Number))+geom_boxplot()+
  ylab("Densidad de siembra (pl/ha)")+
  theme_bw()

Total_data <- Total_data %>% filter(Longitud_ciclo < 148) %>%
  filter(Longitud_ciclo >120)

ggplot(Total_data,aes(y=Longitud_ciclo))+geom_boxplot()+
  ylab("Longitud de ciclo (dias)")+
  theme_bw()

```

Revisando las estadisticas de los datos se identificaron los valores quye deberian ser eliminados de las listas.

## 4.Organizar la base de datos final
La organizacion de los datos se hara en el orden:

* manejo agronomico
* Variables climáticas
* Variables del suelo
* Rendimiento

```{r ordenamiento,warning=FALSE,message=FALSE}
Total_data <- Total_data %>% select(Departemento,Farmer_Name,Farmer_Mail,Farmer_Adress,
                                    Planting_Date,Harvest_Date,
                                    Sowing_Seeds_Number,Seeds_Per_Site,
                                    Plant_Density_20_days,Chemical_Treat_Disease,
                                    Chemical_Treat_Weeds,Chemical_Treat_Pests,
                                    Numero_de_tecnicos,Sowing_Method,
                                    Seeds_Treatment,Cultivar,Former_Crop,
                                    Field_Drainage,Harvest_Method,Cultivar_Type,
                                    Longitud_ciclo,TM_Avg_VEG,TA_Avg_VEG,
                                    DR_Avg_VEG,SR_Accu_VEG,
                                    P_10_Freq_VEG,TA_Avg_CF,SR_Accu_CF,
                                    P_Accu_CF,RH_Avg_CF,SR_Accu_MAT,P_10_Freq_MAT,
                                    RH_Avg_MAT,Total_N,Total_P,Total_K,
                                    Number_Chemical_Ferti,pH,Efective_Depth,
                                    Soil_Structure,Runoff,Soil_Texture,
                                    Organic_Matter_Content,Yield)
```



## 5.Summary final
Los datos finales de la tabla ordenada son:

```{r summary}
summary(Total_data)
```


