---
title: "Trabajo Final"
author: "Oscar Joseph Rodriguez"
date: "31/8/2021"
output: html_document
---
## Lectura de datos

Se utilizará los datos de los productores de Lulo en fruta cosechada
<!-- lectura del archivo (Lulo) -->
```{r lectura,message=FALSE,warning=FALSE}
Datos <- read.csv("Datos/Lulo_Colombia.csv", row.names = 1,stringsAsFactors = T)
head(Datos)
```

## Busqueda de valores perdidos o atípicos
se hará un analisis de dispersion  para identificar la dispersion de los valores encontrados

```{r complete,message=FALSE,warning=FALSE}
Datos <- Datos[complete.cases(Datos),]
head(Datos)
```
Se puede establecer que en primera instancia no ha habido perdida de datos, debido
a que los datos iniciales con los de *"complete.cases"* son iguales

```{r plot1,message=FALSE,warning=FALSE}
plot(Datos)
```



Para definir cual es la variable que tiene mayor correlacion con la produccion de
Lulo, crearemos un dataframe con los valores de correlacion

### Correlacion de datos
Se busca la correlacion de la produccion con las otras variables y se busca el mayor valor

```{r correl1,warning=FALSE,message=FALSE}
library(ggplot2)
library(dplyr)
Cor.Data <- c(cor(Datos$Yield,Datos$srtm), cor(Datos$Yield,Datos$slope), 
              cor(Datos$Yield,Datos$effDepth), cor(Datos$Yield,Datos$trmm_0),
              cor(Datos$Yield,Datos$trmm_1),cor(Datos$Yield,Datos$trmm_2),
              cor(Datos$Yield,Datos$tempAvg_0),cor(Datos$Yield,Datos$PrecAcc_0),
              cor(Datos$Yield,Datos$PrecAcc_1),cor(Datos$Yield,Datos$PrecAcc_2))
Cor.Title <- c("Altitud", "Pendiente", "Prof. Efectiva", "Pp.mes cosecha", "Pp.1 mes cosecha",
               "Pp.2 mes cosecha", "Temperatura promedio", "Pp. Acum. cosecha",
               "Pp. Acum. 1 mes", "Pp. Acum. 2 mes")

correl <- data.frame(Cor.Title, Cor.Data)
max (correl$Cor.Data)
min (correl$Cor.Data)
```
Ordenando la correlacion
```{r correl2,warning=FALSE,message=FALSE}
correl <- correl %>% arrange (desc(Cor.Data))
```


```{r barras1,warning=FALSE,message=FALSE}
ggplot(correl, aes(x=Cor.Title,y=Cor.Data))+
  geom_col(fill="Orange")+
  xlab("Variables")+
  ylab("Correlacion")+
  ggtitle("Grafico 01. Correlación de la producción con otras variables")+
  theme(axis.title.x=element_text(),
        axis.text.x = element_text(angle=90, vjust = 0.5, size = 8))

  
```
Del grafico se puede apreciar que la mayor correlacion de las variables respecto
a la produccion de Lulo estan en las variables:

 * Pendiente
 * temperatura promedio
 * Profundidad efectiva
 * Altitud
 
 las cuales afectan a la produccion de forma directa, siendo la mayor influencia
 la de la pendiente, la precipitacion tiene un valor de correlacion negativo
 cercano a 0 (-0.07), por lo que se podria considerr que es la variable que
 menor influencia tiene sobre la produccion.
 
 Los valores de correlacion son los siguientes:
 
```{r}
knitr::kable(
  correl,
  caption = "Tabla 01. Valores de correlacion"
)
```
## Analisis de la variable pendiente
Respecto a la pendiente, los siguientes analisis demuestran como es influenciada
esta variable y el analisis en cuanto a la ubicacion de las muestras:

```{r pendiente1,message=FALSE,warning=FALSE}
ggplot(Datos, aes(x=slope, y=Yield)) + geom_boxplot()+
  xlab("Pendiente (%)")+
  ylab("Rendimiento (Ton/ha)")+
  facet_grid(.~Locality)+
  ggtitle("Gráfico 2. Rendimiento del Lulo en funcion a la pendiente y la localizacion")
  theme_bw()
Tab_Rdto <- Datos %>% summarise(Promedio=mean(slope, na.rm=T), 
                    Max=max(slope, na.rm=T),
                    Min=min(slope, na.rm=T),
                    SD=sd(slope, na.rm=T))  

knitr::kable(
  Tab_Rdto,
  caption = "Tabla 2. Valores de la pendiente"
)
```





